臺灣高等法院臺中分院刑事裁定          100年度抗字第993號
抗  告  人
即  被  告  方文祥
上列抗告人即被告因偽造文書等聲請具保停止羈押案件，不服臺
灣臺中地方法院中華民國100年10月31日(100年度聲字第1873、1
874號)裁定，提起抗告，本院裁定如下：
    主  文
抗告駁回。
    理  由
一、抗告意旨如附件之抗告狀所載。
二、按羈押被告之目的，其本質在於確保訴訟程序得以順利進行
    ，或為確保證據之存在與真實，或為確保嗣後刑罰之執行，
    而對被告所實施剝奪其人身自由之強制處分。被告有無羈押
    之必要，法院僅須審查被告犯罪嫌疑是否重大，有無羈押原
    因，以及有無賴羈押以保全偵審或執行之必要，由法院就具
    體個案情節予以斟酌決定，如就客觀情事觀察，法院許可羈
    押之裁定或延長羈押之裁定，在目的與手段間之衡量並無明
    顯違反比例原則情形，即無違法或不當可言（參最高法院46
    年度台抗字第6號判例、56年度台抗字第67號裁定要旨）。
三、經查：(一)本件抗告人即被告方文祥因行使偽造公文書等案件
    ，由臺灣彰化地方法院檢察署檢察官提起公訴，經原審訊問
    後，因認其犯罪嫌疑重大，有逃亡之虞，有事實足認為有勾
    串共犯或證人之虞，有反覆實施詐欺罪之虞，而符合刑事訴
    訟法第101條第1項第1款、第2款及第101條之1第1項第7款之
    情形，有羈押之必要，裁定自民國100年8月19日起執行羈押
    ，並禁止接見通信。嗣原審於100年10月19日辯論終結，並
    當庭解除禁止接見通信，亦即認其中刑事訴訟法第101條第1
    項第2款「有事實足認為有勾串共犯或證人之虞」之原因，
    已不存在（詳本院卷第9頁之裁定抗告意見書）。(二)抗告人
    因行使偽造公文書及詐欺取財等罪，業經原審於100年10月3
    1日判處應執行有期徒刑3年6月在案，顯然犯罪嫌疑重大。
    又抗告人於100年6月30日16時30分許，在彰化縣二林鎮○○
    街儒林公園附近，欲向詐騙之被害人游秀玉取款之際，經警
    埋伏逮捕時，竟於情急之下，與同夥即共同被告陳裕仁、朱
    名彥，共同駕車撞擊路旁電線桿後逃逸，嗣經警請求線上警
    力加入攔截圍捕，並經過一番追逐，始於彰化縣芳苑鄉○○
    ○路口攔獲（參警卷第2頁之員警職務報告），可見確有事
    實足認抗告人有逃亡之虞。再抗告人經原審判決認定有犯三
    次行使偽造公文書及詐欺等罪，且抗告人所屬之詐欺集團，
    於抗告人經查獲後，並未因此收斂而停止犯罪，仍依循相同
    模式為詐欺等行為，而於100年9月間遭警查獲，此有新北市
    政府警察局淡水分局100年9月22日新北警淡刑字第10000328
    26號移送書在卷可稽（置於原審卷證物袋內），足見確有事
    實足認抗告人有反覆實施詐欺罪之虞。從而原審認抗告人犯
    罪嫌疑重大，符合刑事訴訟法第101條第1項第1款及第101條
    之1第1項第7款之情形，並有羈押之必要，尚難以具保方式
    替代羈押，即非無由。另本件僅是就抗告人本身有無羈押之
    必要予以審酌，自不受其他共同被告陳裕仁是否准予具保停
    止羈押之影響。至抗告人於聲請狀中另載之家庭因素，亦與
    執行羈押係為確保審判與執行程序有效進行之考量無關。
四、綜上，原審裁定認被告前揭羈押之事由仍存在，非能因具保
    而使之消滅，而駁回抗告人具保停止羈押之聲請，並無違誤
    ，被告仍執陳詞指摘原裁定不當，提起抗告，為無理由，應
    予駁回。
據上論結，應依刑事訴訟法第412條，裁定如主文。
中    華    民    國  100    年    11    月    23    日
            刑事第七庭    審判長法  官  林  榮  龍
                                法  官  王  義  閔
                                法  官  李  秋  娟
以上正本證明與原本無異。
不得再抗告。
                                書記官  詹  錫  朋
中    華    民    國   100    年    11    月    24    日